# 请教陈版研发过程中产出的产品是否冲减研发费用的问题

提问人：xiongmao12 时间：2021-02-23 10:33:08
请教陈版，研发过程中产出的产品是否需要冲减研发费用？我查了下瑞华研究2010-2019中的问题1-2-8，对于此问题瑞华研究中的解读是需要参考在建工程试运行产出对外销售产品的规定，按照可变现净值冲减研发支出。前一段我记得看过一篇文章，在建工程的相关规定在现在的国际准则体系下已经修订了，不需要再冲减工程成本了，而且我查阅目前上市公司案例，也有部分上市公司或者IPO企业研发产出的产品并没有冲减研发费用。所以想请教陈版，毕竟准则对研发产出产品并无明确规定，如果产出的产品以 0 成本入库，其材料耗用放在研发支出中，这样是否也是一种可以接受的会计处理方式呢？

回答人：chenyiwei
企业会计准则目前尚未就此问题跟进修订，因此暂时维持原做法，建议按试生产产品的可变现净值冲减研发支出。